---
title: "HAUSAUFGABEN"
output:
  html_document:
    df_print: paged
  pdf_document: default
---


#1. Welche Büche sind am besten bewertet?
#2. Sollte die Anzahl der Bewertungen auch mit reinspielen?

Zuerst soll eine Tabelle erstellt werden, wobei die Titel der Bücher zusammen mit den Bewertungen zu sehen sind.

```{r}
ratings <- BX_Book_Ratings
  left_join(BX_Books)
```


```{r}
ratings 
  group_by(`Book-Title`) %>%
  filter(`Book-Rating` > 0) %>%
  summarise(Durchschnittsbewertung = mean(`Book-Rating`), AnzahlBewertungen = n()) %>%
  arrange(desc(Durchschnittsbewertung), desc(AnzahlBewertungen))
```

#Antwort
1. Die Bücher, die am besten bewertet sind, sind:
- Postmarked Yesteryear: 30 Rare Holiday Postcards mit Durchschnittsbewertung auf 10 und wurde 11 mal bewertet.
- The Sneetches and Other Stories	mit Durchschnittsbewertung auf 10 und wurde 8 mal bewertet.

2. ja, die Anzahl der Bewertungen spielen auch mit rein.

#3. Welche Autoren sind am besten bewertet?

```{r}
ratings 
  group_by(`Book-Author`) %>%
  filter(`Book-Rating` > 0) %>%
  summarise(Durchschnittsbewertung = mean(`Book-Rating`), AnzahlBewertungen = n()) %>%
  arrange(desc(Durchschnittsbewertung), desc(AnzahlBewertungen))
```
Die Autoren, die am besten bewertet, sind: Michiro Ueyama, Pamela E.Apkarian-Russell und Wataru Yoshizumi.

#4. Welcher Verlag hat die besten Bücher?

```{r}
ratings 
  group_by(Publisher) %>%
  filter(`Book-Rating` > 0) %>%
  summarise(Durchschnittsbewertung = mean(`Book-Rating`), AnzahlBewertungen = n()) %>%
  arrange(desc(Durchschnittsbewertung), desc(AnzahlBewertungen))
```

Der Verlag, der die besten Bücher veröffentlicht haben, ist: ABC/The All Children's Co. 

#5. Probleme bei der Hausaufgabe:
 - Die Durchschnittsbewertung scheint nicht richtig zu sein, denn alle Beiträge sind 10.
 - Fehler bei RMarkdown: could not find %>%
