---
title: "R Notebook"
output: html_notebook
---

# Versuchen Sie die Leser aus dem Buch-Datenset zu clustern: Welche Bücher gehören in welches Cluster?


```{r}
library(tidyverse)
library(cluster)
library(caret)
```

```{r}
all <- read_csv("all.csv")
```

#Wir bilden erstmal die Datenframe. Ich nehme die Anzahl der Bücher >149, damit es nachher weniger Dataansätze in meiner Analyse gäbe. 

```{r}
(users_books <- all %>%
  group_by(`Book-Title`) %>%
  mutate(no_of_books = n()) %>%
  filter(no_of_books > 149) %>%
  filter(`Book-Rating` > 9) %>%
  select(`User-ID`, `Book-Title`))
```

#Nun nutzen wir den Befehl spread, um die Matrix für Varianz Berechnung zu bilden

```{r}
users_books <- users_books %>%
  unique()
(books_wide <- users_books %>%
  mutate(i = 1) %>%
  spread(`Book-Title`,i,fill=0))
```
# Nun finden wir die passendsten k Value:

```{r}
wss <- (nrow(books_wide)-1)*sum(apply(books_wide,2,var))
  for (i in 2:10) wss[i] <- sum(kmeans(books_wide,
                                       centers=i)$withinss)
```

```{r}
plot(1:10, wss, type="b", xlab="Number of Clusters",
     ylab="Within groups sum of squares")
```

#Das Knick/Break Point ist am Punkt 2, daher nehmen wir k=2

#Berechnen wir Distanz
```{r}
book_wide.dist <- dist(books_wide, method="euclidean")
```





# Hierarchie Clustering

```{r}
book_wide.hc <- hclust(book_wide.dist, method = "ward.D2")
plot(book_wide.hc)
groups <- cutree(book_wide.hc, k=2) 
rect.hclust(book_wide.hc, k=2, border="red")
```

#Sehen wir jetzt die Result, wem gehört welche Gruppe/ welches Cluster
```{r}
books_wide %>%
  mutate(cluster = groups) %>%
  select(`User-ID`,cluster) %>% 
  arrange(cluster)
```



# K Means Clustering

```{r}
k.means.fit <- kmeans(books_wide, 2) 
```


```{r}
k.means.fit$size
```

```{r}
clusplot(books_wide, k.means.fit$cluster, color=TRUE, shade=TRUE,
labels=0, lines=0, main="K-means cluster plot")
```

#Nun clustern wir die Bücher anhand das Clustering von User-ID:
```{r}
set.seed(10000)
```

```{r}
result <- as.data.frame(cbind(books_wide$`User-ID`, k.means.fit$cluster))

```

```{r}
result %>%
  left_join(users_books, by= c("V1" = "User-ID")) %>%
  group_by(V2, `Book-Title`) %>%
  mutate(count = n()) %>%
  summarize(n = n()) %>%
  filter(n>50)
```

