---
title: "R Notebook"
output: html_notebook
---
```{r}
all <- read_csv("all.csv")
```

#1. Erstellen Sie eine Analyse, bei der nicht die Bücher, sondern die Autoren in den Transaktionen enthalten sind

```{r}
  i <- split(all$`Book-Author`, all$`User-ID`)
txn <- as(i, "transactions")
basket_rules <- apriori(txn, parameter = list(sup = 0.0015, conf = 0.001,minlen = 2, target = "rules" ))
```
```{r}
myRules_Direct <- as(basket_rules, "data.frame")
basket_rules_hi <- head(basket_rules, by ="lift",100)
head(myRules_Direct, 20)
```
```{r}
plot(basket_rules_hi, method = "graph", main= "Autoren")
```

```{r}
plot(basket_rules_hi, method = "graph", main= "Autoren", engine = "interactive")
```

#2. Fällt Ihnen etwas in der Datenqualität auf?
Mit der Einstellung von sup = 0.0015, conf = 0.001, im Vergleich zu der Analyse der Bücher habe ich wie folgt die Notizen:
- Es gibt insgesamt 101605 items, die die Autoren sind, während es in dem letzten Beispiel bei der Transaktion mit Bücher bis 241066 Bücher gibt. Die Anzahl der Bücher ist deutlich doppelt der Autoren.
- 92107 Transaktion Analyse wurden durchgeführt.
- Es gibt sehr viele Regeln, die für die das Clustering nachher sind: 70461 Regel insgesamt, im Vergleich zu den Bücher (nur 97 Regel), sind das Autor-Clustering deutlich mehrere Cluster/Gruppe erhält.
- Laut der Grafik beträgt die Support variierend von 0.002 bis 0.02, Lift von 84.845 bis 121.012
- Die Regeln zwischen Tim LaHeye und Tim Lahaye sowie SOPHIE KENSELLA und Sophie Kensella sind wahrscheinlich wegen Rechtschreibung Fehler falsch entstanden.

#3. Wie könnte man das mit regulären Ausdrücken beheben?
- Es gibt laut der Grafik insgesamt 3 Cluster (2 daon sind aber wahrscheinlich nicht stimmt). Ich gehe davon aus, dass es keine richtig getrennte Clusters wie bei der Bücher Analyse gibt, sondern alle Autoren werden mit einander in einem großen Cluster mitbeziehen.
- Die Kombinationen zwischen John Grisham und Stephen King kommt am häufigsten vor, die wenigsten sind viele Kombinationen mit der Support Value auf 0.001509114
- Laut der Grafik sind die Autoren wie Nora Roberts, Debbie Macomber, Jude Deveraux, Catherine Coulter und Fern Michaels diejenige, die die meiste Beziehungen mit anderen Autoren haben.

#4. Wie kann man nun noch sicherstellen, dass nur die Autoren weiterempfohlen werden, deren Bücher man auch (mehrheitlich) gut fand?
Man kann eine neue Data Frame erstellen, in der die Ratings für die Bücher der Autoren ins Spiel mitgebracht werden. Dann davon die Transaktion Analyse zu erstellen. Hier wird gesehen, "mehrheitlich" gut bewertet bedeutet, Ratings>5 und die Anzahl von total Ratings>1000 eingeschränkt werden.

```{r}
(Autor_Ratings <- all%>%
  group_by(`Book-Author`) %>%
  filter(`Book-Rating`>5) %>%
  mutate(number_of_ratings = n()) %>%
  select(`Book-Author`,`Book-Title`,number_of_ratings,`User-ID`) %>%
  filter(number_of_ratings>1000)%>%
  unique()) 
```
```{r}
i2 <- split(Autor_Ratings$`Book-Author`, Autor_Ratings$`User-ID`)
txn2 <- as(i2, "transactions")
basket_rules2 <- apriori(txn2, parameter = list(sup = 0.0015, conf = 0.001,minlen = 2, target = "rules" ))
```
```{r}
myRules_Direct2 <- as(basket_rules, "data.frame")
basket_rules_hi2 <- head(basket_rules2, by ="lift",100)
head(myRules_Direct2, 20)
```
#5. Welche anderen Features wären sinnvoll?
Weitere Features, die auch sinnvoll wären, wären:
- Das Veröffentlichungsjahr, Vertrag der Bücher
- Das Alter der Leser und die Länder







